【裁判字號】    95,簡上,152
【裁判日期】    950912
【裁判案由】    竊盜
【裁判全文】
臺灣彰化地方法院刑事判決             95年度簡上字第152號
公  訴  人  臺灣彰化地方法院檢察署檢察官
上  訴  人
即  被  告  甲○○
上列上訴人因竊盜案件，不服本院北斗簡易庭九十五年度斗簡字
第三九五號，中華民國九十五年六月三十日第一審簡易判決（九
十五年度撤緩偵字第五五號），提起上訴，本院管轄之第二審合
議庭裁定依簡式審判程序審理，判決如下：
    主      文
原判決撤銷。
甲○○攜帶兇器竊盜，處有期徒刑陸月，如易科罰金，以佰元
折算壹日。
    犯  罪  事  實
一、甲○○基於意圖為自己不法所有之犯意，於民國（下同）九
    十五年一月十二日十三時許，在彰化縣二水鄉○○段七十四
    地號之甘蔗田，持現場拾獲之客觀上足以對人之生命、身體
    、安全構成威脅而具有危險性之農用掃刀一把，竊取乙○○
    所有之甘蔗一支，得手後正欲離去之際，經被害人乙○○發
    現，報警處理，而循線查悉上情。
二、案經彰化縣警察局田中分局報請臺灣彰化地方法院檢察署檢
    察官偵查後為緩起訴處分，詎甲○○於緩起訴期間內，有法
    定列舉之撤銷原緩起訴處分之情形，經檢察官撤銷緩起訴處
    分後聲請簡易判決處刑。
    理      由
一、按除被告所犯為死刑、無期徒刑、最輕本刑為三年以上有期
    徒刑之罪或高等法院管轄第一審案件者外，於前條第一項程
    序進行中，被告先就被訴事實為有罪之陳述時，審判長得告
    知被告簡式審判程序之旨，並聽取當事人、代理人、辯護人
    及輔佐人之意見後，裁定進行簡式審判程序，刑事訴訟法第
    二百七十三條之一第一項定有明文。本件被告甲○○所涉係
    死刑、無期徒刑、最輕本刑為三年以上有期徒刑之罪或高等
    法院管轄第一審案件以外之罪，並於本院行準備程序時就被
    訴事實為有罪之陳述，本院合議庭依前揭規定，經評議結果
    ，裁定行簡式審判程序，先予敘明。
二、上訴人即被告上訴意旨略以：被上訴人即被告已取得告訴人
    之諒解，請求從輕量刑，以使上訴人有自新的機會等語。經
    查：甲○○基於意圖為自己不法所有之犯意，於九十五年一
    月十二日十三時許，在彰化縣二水鄉○○段七十四地號之甘
    蔗田，持現場拾獲之客觀上足以對人之生命、身體、安全構
    成威脅而具有危險性之農用掃刀一把，竊取乙○○所有之甘
    蔗一支之事實，業據其於警訊、偵查中及本院審理時均坦承
    不諱，核與被害人乙○○於警訊中之供述情節相符，復有贓
    物認領保管單一份、現場照片二張及扣案之農用掃刀一把附
    卷可稽，足徵被告自白核與事實相符，應堪採信。本件犯罪
    事證明確，被告竊盜犯行堪以認定，自應依法論科。
三、被告行為後，刑法於九十四年二月二日修正公布，並於九十
    五年七月一日施行，關於本案應適用之新、舊法，茲比較如
    下：
  (一)刑法第二條第一項規定，係規範行為後法律變更所生新舊
      法律比較適用之準據法，於九十五年七月一日刑法施行後
      ，應適用刑法第二條第一項之規定，為「從舊從輕」之比
      較（最高法院九十五年五月二十三日第八次刑事庭會議決
      議第一點第一項參照）。
  (二)修正前罰金罰鍰提高標準條例第二條前段（現已刪除）規
      定，就其原定數額提高為一百倍折算一日，則本件被告行
      為時之易科罰金折算標準，應以銀元三百元折算一日，經
      折算為新臺幣後，應以新臺幣九百元折算為一日。惟修正
      後刑法第四十一條第一項前段則規定：「犯最重本刑為五
      年以下有期徒刑，而受六個月以下有期徒刑或拘役之宣告
      者，得以新臺幣一千元、二千元或三千元折算一日，易科
      罰金」，比較修正前後之易科罰金折算標準，以九十五年
      七月一日修正公布施行前之規定，較有利於被告，則應適
      用修正前刑法第四十一條第一項前段規定，定其折算標準
      。
  (三)依刑法第二條第一項規定為「從舊從輕」之新、舊刑法比
      較時，應就罪刑有關之共犯、未遂犯、連續犯、想像競合
      犯、牽連犯以及累犯加重、自首減輕、暨其他法定加減原
      因、與加減例等一切情形，綜其全部之結果，而為比較，
      再適用有利於行為人之法律處斷，而不得一部割裂分別適
      用不同之新舊法（最高法院二十四年上字第四六三四號判
      例意旨、九十五年第八次刑事庭會議決議參照）。則經綜
      合比較新、舊法之結果，以被告行為時之舊法較有利於被
      告，依刑法第二條第一項前段規定，本案自應適用被告行
      為時之法律即修正前刑法第四十一條第一項有關易科罰金
      之規定。
四、查農用掃刀係鐵器，質硬而型尖銳，在客觀上應以對人之生
    命、身體、安全構成威脅，具有危險性，可供兇器使用。被
    告持以行竊，核其所為，係犯刑法第三百二十一條第一項第
    三款之加重竊盜罪。原審判決對被告論罪科刑，固非無見，
    惟因上述刑法修正施行之結果，而不及就「易科罰金」之折
    算標準比較新、舊法之適用，致無可維持，故被告之上訴雖
    無理由，仍應由本院撤銷改判。爰審酌被告犯罪之動機、方
    法、目的，所生危害及犯後坦承犯行態度良好等一切情狀，
    量處如主文所示之刑，並諭知易科罰金之折算標準，以示懲
    處。至扣案之農用掃刀一把，據被告迭於警訊、偵查及本院
    調查中否認為其所有，復查無其他證據證明為被告所有，爰
    不併予宣告沒收。
據上論斷，應依刑事訴訟法第四百五十五條之一第一項、第三項
、第二百七十三條之一第一項、第三百六十九條第一項前段、第
三百六十四條、第二百九十九條第一項前段，刑法第三百二十一
條第一項第三款、修正前刑法第四十一條第一項前段，修正前罰
金罰鍰提高標準條例第二條，判決如主文。
本案經檢察官洪紹文到庭執行職務。
中    華    民    國    95    年    9    月     12    日
                  刑事第一庭    審判長法  官  葉榮郎
                                      法  官  陳秋錦
                                      法  官  唐中興
以上正本證明與原本無異。
本件不得上訴。
中    華    民    國    95    年    9     月    12    日
                                      書記官  吳金良
中華民國刑法第321條
（加重竊盜罪）
犯竊盜罪而有左列情形之一者，處 6 月以上、 5 年以下有期徒
刑：
一  於夜間侵入住宅或有人居住之建築物、船艦或隱匿其內而犯
    之者。
二  毀越門扇、牆垣或其他安全設備而犯之者。
三  攜帶兇器而犯之者。
四  結夥三人以上而犯之者。
五  乘火災、水災或其他災害之際而犯之者。
六  在車站或埠頭而犯之者。
前項之未遂犯罰之。


司法院資訊處製作；財團法人民間司法改革基金會備份。
